# 请教陈版！！！非同一控制下企业合并中同时含有同控或权益交易情况下的会计处理...

提问人：last0614 时间：2019-01-04 17:36:48
陈版好！
根据标题中的问题分别有两种情形，详情见如下：
情形一：非同一控制下企业合并中包含一部分权益交易
A 公司持有 B 公司 70% 股权，C 公司持有 B 公司 30% 股权，A购买了 C100%股权
59 、请教陈版！！！非同一控制下企业合并中同时含有同控或权益交易情况下的会计处理...目录在上述情形中，是否应当将 A 非同一控制下企业合并 C 分拆成两笔，即 A 购买C 公司（不包括 C对 B30%的长投）100%股权，以及收购 B 公司少数股权，并将对价按两者公允价值分摊，分别计算商誉及资本公积。
情形二：非同一控制下企业合并中包含同一控制下企业合并
A 公司与B 公司为兄弟公司，C 为A 的子公司，D公司向A 公司与B 公司的母公司发行股票购买 C 公司以及B 公司。
交易完成后，A 公司持有D 公司 60%股权。
在上述情形中，是否应当将 A 非同一控制下企业合并 D 分拆成两笔，即 A 购买D 公司（不包括 D 发行股份取得的 B 公司）60% 股权，以及同一控制下企业合并 B公司，并将对价按两者公允价值分摊，分别计算商誉及资本公积。

回答人：chenyiwei
情形一，你的理解基本合理。情形二，没有看懂？为何 D 向 A、B 的母公司发行股份，但交易完成后 A 持有D60%？

提问人：last0614 时间：2019-01-05 12:53:37
不好意思，可能是我的表述不够清楚，D 是向A 发行了股份买了 A的子公司 C，同时又向B的母公司发行股份买了 B。所以在A 在通过上述交易取得了 D 原有 60%股份的同时，同时取得了 B 的股份。相关交易前后结构如下

回答人：chenyiwei
根据你补充的信息，你在主帖中对 “情形二” 的处理是合理的。对 D 而言，就是被反向收购了，同时通过同一控制下合并取得 B、C 的控股股权。

提问人：last0614 时间：2019-01-08 16:22:55
陈版不好意思，我们还想问一下，按照公允价值去分摊对价这个做法是不是有相关的准则指引作为支撑？
另外，我们内部也有另一种思路，在第二种情形下，将 D和 A 打包，按照非同一控制下企业合并处理，其中 A 不并表，而是体现为D 账面上以公允价值计量的一个长投，并以此计算负商誉。在非同一控制下企业合并完成后，将以公允价值计量的长投 A还原到同一控制下企业合并的账面价值并且并表，差额计入资本公积。
请教陈版，上述方法与之前提到的分摊对价的方法，哪一种更恰当呢？

回答人：chenyiwei
1 、因为股权转让的整体交易价格就是按照标的股权的公允价值确定的，所以按照其中各单项资产、负债的公允价值为基础进行 PPA 分摊是完全合乎逻辑的。 2 、不建议用这种方法，还是此前你讨论的方法合理。